臺灣嘉義地方法院行政訴訟裁定
110年度停字第3號
聲  請  人  連振逢    現於法務部○○○○○○○執行中
相  對  人  法務部  
代  表  人  蔡清祥  
上列當事人間聲請假釋事件，聲請人聲請停止執行，本院裁定如
下：
　　主  文
一、聲請駁回。
二、聲請訴訟費用由聲請人負擔。
    理  由
一、按「行政訴訟繫屬中，行政法院認為原處分或決定之執行，
    將發生難於回復之損害，且有急迫情事者，得依職權或依聲
    請裁定停止執行。但於公益有重大影響，或聲請人之訴在法
    律上顯無理由者，不得為之。」行政訴訟法第116條第2項定
    有明文。按停止執行制度在提供人民暫時之權利保障，避免
    在經過訴訟救濟程序後，人民縱然獲得勝訴判決，也因不利
    之下命或確認處分之執行完畢（效力發生），無法回復原狀
    而造成損害，而妨害行政救濟之功能；復為兼顧對於公權力
    效能之維護，故有如上之要件，包括如予執行將發生難於回
    復之損害、有急迫情事、於公益無重大影響等要件。至於得
    以課予義務訴訟之型態，實現人民公法上之請求權者，乃以
    行政機關之否准處分為爭訟之程序標的，即使准予停止執行
    ，也無法使人民暫時獲得其申請所欲獲得之行政處分。故對
    於申請事件之否准處分，尚無法以停止執行之程序提供暫時
    之權利保障，解釋上應循行政訴訟法第298條假處分或定暫
    時狀態之方式為之，最高行政法院109年度裁字第1504號裁
    定意旨參照。　
二、事實概要：緣聲請人於民國97年間因犯結夥三人以上，攜帶
    兇器強盜罪，遭臺灣高雄地方法院以97年度重訴字第91號刑
    事判決判處有期徒刑20年，並於99年1月13日結案送監執行
    ，現於法務部○○○○○○○○○○○○○○○○）執行。嗣經法務部矯正署
    以「犯多起強盜罪，犯行係持兇器或無殺傷力之手槍等對被
    害人結夥強盜，侵害他人財產法益非微，影響社會治安甚鉅
    ，有繼續教化之必要，暫緩假釋」為由，於109年5月25日以
    法授矯教字第10901669830函（下稱原處分）核定，不予聲
    請人假釋。聲請人不服，提起訴訟（本院109年度簡字第38
    號審理中），並於訴訟繫屬中聲請停止執行。
三、聲請意旨略以：聲請人於107年已可主張受刑人假釋請求權
    准予出獄，因為聲請人於107 年本來可以獲得假釋出獄之權
    利，被關押到現在已有難以回復之損害，符合行政訴訟法第
    116 第2 項之規定，請法院裁定准予停止執行。所謂難以回
    復之損害是指，聲請人於107年就可以假釋出獄，但現在每
    一天都還在繼續關的狀況，已經牴觸憲法第8 條之規定；聲
    請人本身符合刑法第77條第1 項初犯二分之一准予假釋之規
    定，但聲請人已經服刑三分之二，更超過累犯之刑度，更牴
    觸憲法第7 條平等原則之規定等語。
四、經查，不予假釋之否准處分，只有消極內容。聲請人尚未取
    得假釋出獄之許可，縱使停止不予假釋處分之執行，不能發
    生使聲請人假釋出獄之效力。且不予假釋之否准處分並無積
    極內容，聲請人對原處分聲請停止執行，並不合上開須有避
    免處分之執行將發生難於回復損害之要件，核與行政訴訟法
    第116條第2項規定之要件不合。從而，本件聲請不具備停止
    執行之要件，其聲請為不合法，應予駁回。另聲請人前就本
    院109年度簡字第38號事件聲請假釋事件，於110年1月29日
    聲請定暫時狀態之假處分（本院110年度全字第2號），現由
    高雄高等行政法院審理中，併此敘明。
五、依行政訴訟法第104條、民事訴訟法第95條、第78條，裁定
    如主文。　　　　
中　　華　　民　　國　　110 　年　　9 　　月　　28　　日
                  行政訴訟庭法　官　邱美英
上為正本係照原本作成。
如不服本裁定，應於送達後10日內，向本院提出抗告狀（均須按
他造人數附繕本）。抗告理由應表明關於原裁定所違背之法令及
其具體內容，或依訴訟資料可認為原裁定有違背法令之具體事實
。
中　　華　　民　　國　　110 　年　　9 　　月　　28　　日
                            書記官　黃怡禎